臺灣士林地方法院民事裁定
109年度簡上字第241號
上  訴  人  盧黃貞慧即盧世卿之承受訴訟人



訴訟代理人  謝智硯律師
複 代理 人  鄭光評律師                    
被 上訴 人  合迪股份有限公司

法定代理人  陳鳳龍  
訴訟代理人  許汶任  
上列當事人間請求確認本票債權不存在事件，上訴人對於民國10
9年6月24日本院內湖簡易庭109年度湖簡字第848號第一審判決提
起上訴，並對於民國110年12月8日本院109年度簡上字第241號第
二審判決提起上訴，本院裁定如下：
    主  文
上訴人應於收受本裁定送達之日起七日內，補繳第二審裁判費新
臺幣壹拾參萬捌仟肆佰壹拾柒元，逾期不補正，即駁回其上訴。
    理  由
一、按向第二審及第三審法院上訴，均應依民事訴訟法第77條之
    16之規定繳納裁判費，此為提起上訴必須具備之程式。又上
    訴第二審不合法者，第二審法院應以裁定駁回之，但其情形
    可以補正者，審判長應定期間先命補正，同法第444 條第1 
    項定有明文。末按上訴第三審不合程式或有其他不合法之情
    形而可以補正者，原第二審法院應定期間命其補正，如不於
    期間內補正，應以裁定駁回之，亦為民事訴訟法第481條準
    用第442條第2項定有明文。上開規定，依同法第436 條之1 
    第3 項及第436條之2第2項規定，於對於簡易程序之第一審
    判決及第二審判決上訴均準用之。
二、經查：
  ㈠上訴人盧黃貞慧（下稱上訴人）之被繼承人盧世卿於原審起
    訴時曾以無資力支付訴訟費用，且本件訴訟又非顯無勝訴之
    望為由，聲請訴訟救助，經原審於民國108年8月14日以108
    年度湖救字第23號裁定准許在案，惟訴訟救助之效力於受救
    助人盧世卿死亡時消滅，此觀民事訴訟法第112條之規定自
    明，蓋資力之有無，應就當事人本人決定之，受救助人盧世
    卿於108年11月5日之第一審訴訟期間死亡後（見湖簡卷第57
    至69頁），依法應承受訴訟之繼承人即上訴人未必亦無資力
    ，自不能繼受其被繼承人盧世卿受訴訟救助而生之利益，上
    訴人於108年12月16日之第一審訴訟期間聲明承受訴訟，有
    民事承受訴訟狀可稽（見湖簡卷第77頁），合先敘明。
  ㈡上訴人於109年7月17日對於本院內湖簡易庭109年度湖簡字第
    848號第一審判決提起第二審上訴，上訴人雖聲請訴訟救助
    ，惟已經本院於111年3月11日以111年度救字第17號裁定駁
    回聲請確定。而上訴人於第二審之上訴聲明係請求確認被上
    訴人所持有於民國105年1月13日所簽發之票面金額新臺幣（
    下同）921萬250元（到期日為106年5月23日）之本票（下稱
    系爭本票）債權不存在。核其聲明係上訴人主張系爭本票債
    權不存在而得受之利益，即系爭本票所載之票面金額921萬2
    50元，是本件第二審訴訟標的價額核定為921萬250元，應徵
    第二審裁判費13萬8417元，而未據上訴人繳納。
  ㈢至上訴人於111年1月5日對於本院109年度簡上字第241號第二
    審判決提起第三審上訴。而上訴人之上訴聲明係確認被上訴
    人所持有本院106年度司票字第4638號裁定（下稱系爭本票
    裁定）主文所示之本票債權對於上訴人不存在或發回高等法
    院。核其聲明係上訴人係針對系爭本票裁定就694萬5000元
    本息准予執行部分之本票債權確認不存在，則第三審訴訟標
    的價額核定為694萬5000元，應徵第三審裁判費10萬4707元
    ，業經上訴人於111年1月5日已繳足10萬4707元之第三審裁
    判費，併予敘明。
  ㈣綜上，本件上訴人未據繳納上訴第二審之裁判費13萬8417元
    ，茲限上訴人於收受本裁定送達7日內如數補繳，逾期不補
    ，即駁回其上訴。
三、爰裁定如主文。
中  　華　  民　　國　　111 　年　  4 　月　  18 　　日 
                 民事第三庭  審判長法  官  陳月雯
　　　　　　　　　                法  官  王沛雷
　　　　　　　　　　　　　　　　　法  官  陳世源
以上正本係照原本作成。
不得抗告。
中　　華　　民　　國　　111 　年　　4 　月　　18 　　日
                                  書記官  李佩諭